Inventaris van het archief van de Amerikaanse Kamer van Koophandel te Amsterdam, 1920-1951
Nationaal Archief, Den Haag
- U.S. Tariff Commission, 118-122
  - Bestanddeel 4, 121
  - Bestanddeel 5, 122
- dagafschriften twentse bank, rekeningen Baumhauer privé, rekeningen wegens kantoor-materialen, advertenties, en publicaties., 1940-1950; 122A
- Films in het archief van de Amerikaanse kamer van koophandel te 's-Gravenhage.
  - doos 1 t/m 3, 123
    - ."Green thunder" (Niagara-falls)c. 1925, 16 mm film, spoel Ø 17cm, lengte 120 m, stom
    - Over klompen etc. c.1925, 35 mm nitraatfilm, stom, kleine stukjes.
    - Stadsbeelden van Amsterdam c. 1925, 35 mm nitraatfilm, stom, Ø 16 cm.
      Slecht opgenomen (randvervaging)
  - doos 4 t/m 6>, 124
    - Losse stadsbeelden van Amsterdam, o.a. stadspark (Vondelpark), nieuwe beurs van Berlage omgeven door oldtimers.c. 1925, 35 mm negatief nitraatfilm, Ø 15 cm
    - Over voorjaarsbloemententoonstelling te Alkmaar, Nederlands polderlandschap in vogelvlucht, Volendammers-tussen-tulpen en andere reclameachtige toestanden, 35 mm negatief-filmpjes.
    - Over de te waterlating van van het motorjacht "General wood" te Warmond in tegenwoordigheid van de Amerikaanse gezant en autoriteiten. c. 1925, 35 mm film stom, Ø 11,5 cm.
  - doos 7 t/m 10, 125
    - "Enige kijkjes in Utrecht". c. 1925, 35 mm film, stom, Ø 17cm.
    - "Glimpses of national parks" part 2 van de serie "See Amerika first" "Your ways westward" c. 1935, 16 mm fil,, stom, spoel Ø 18 cm.
    - Deel 1 Deel 2 ("crossing New-Mexico we come to southern Arizona...." etc.), 16 mm film, stom, spoel Ø 17,5 cm.